臺灣高等法院臺南分院民事裁定　　94年度抗字第96號
抗　告　人　甲○○
上列抗告人因與相對人何宗宴間請求票款執行事件，對於中華民
國九十四年一月六日臺灣嘉義地方法院所為之裁定 (九十四年度
票字第一六號)提起抗告，本院裁定如下：
    主  文
抗告駁回。
抗告程序費用由抗告人負擔。
    理  由
一、按執票人向本票發票人行使追索權時得聲請法院裁定後強制
    執行。票據法第一百廿三條定有明文。又本票執票人，依票
    據法第一百二十三條規定，聲請法院裁定許可對發票人強制
    執行，係屬非訟事件，此項聲請之裁定，及抗告法院之裁定
    ，僅依非訟事件程序，以審查強制執行許可與否，並無確定
    實體上法律關係存否之效力，如發票人就票據債務之存否有
    爭執時，應由發票人提起確認之訴，以資解決（最高法院五
    十七年台抗字第七六號判例參照）。
二、本件相對人主張：伊執有抗告人於九十二年八月二十五日簽
    發之本票一紙，票號為一四七一七八號，內載金額二十萬元
    ，到期日為九十二年十月十六日，並免除作成拒絕證書。詎
    經相對人於九十二年十月十六日向抗告人提示未獲付款，依
    票據法第一百二十三條聲請裁定許可強制執行等情，已據提
    出本票為證據，原裁定予以准許，即無不合。
三、抗告意旨略以：抗告人於九十二年至九十三年間向相對人買
    肥料及農藥共計十三萬六千元，開立本票之後於九十三年九
    月間再購買農藥一萬三千元，後向相對人借支一萬七千元，
    共計十六萬六千元。九十三年四月份還款二十五斤春茶共計
    三萬二千元，九十三年九月份還款一萬元，共計還款四萬二
    千元，是目前所欠實際金額為十二萬四千元，請求本院依法
    將原裁定廢棄等語。
四、經查，本票執票人依票據法第一百二十三條規定向本票發票
    人行使追索權，聲請法院裁定強制執行，係屬非訟事件，對
    於此項聲請所為裁定，僅依非訟事件程序，就本票形式上之
    要件是否具備予以審查為已足。次按票據乃文義證券，在票
    據上簽名者，依票上所載文義負責，抗告人既為發票人而在
    票據上簽名，自應負發票人之責任。又按，本票亦為無因證
    券，凡持有本票者，即享有票據權利，不受其原因關係所影
    響，故原審法院依形式上審核相對人執以聲請裁定強制執行
    之本票，無不應准許之情形。因之，抗告人縱令有其他原因
    關係之抗辯，亦係實體上問題，應由抗告人另行起訴解決，
    非本件非訟程序所得審究，故本件抗告不能認為有理由。
五、據上論結，本件抗告為無理由，應依非訟事件法第八條第二
    項、第二十八條，民事訴訟法第四百九十五條之一第一項、
    第四百四十九條第一項、第七十八條，裁定如主文。
中　　華　　民　　國　　94　　年　　3 　　月　　 8　　日
                        民事第四庭  審判長法官　林金村
                                        法　官　胡景彬
                                        法　官　黃三哲
上為正本係照原本作成。
不得再抗告
中　　華　　民　　國　　94　　年　　3 　　月　　 8　　日
                                        書記官  魏安里
                                                  K
